

BEATRIZ PÉREZ-MEDEL

Desarrollador Web

He cursado recientemente ur Bootcamp, con el cual he descubierto una pasión y mi próximo destino laboral.

Durante los últimos 14 años me he dedicado al mundo audiovisual, donde he aprendido a organizar y optimizar el trabajo, identificar prioridades, trabajar en equipo y bajo presión.

Me gustan las tecnologías, los retos y aprender cosas nuevas.

CONTACTO:

(+34) 652 81 94 42 bpml2001@hotmail.com https://www.linkedin.com/in/beatriz-pérezmedel/ https://github.com/beaperezm https://my-cv-dusky.vercel.app/ M a d r i d

FORMACIÓN

BOOTCAMP FULL STACK DEVELOPER (2022-2023)

Upgrade-Hub

PRODUCCIÓN FOTOGRÁFICA (2022)

Ondas Formación

LICENCIATURA COMUNICACIÓN AUDIOVISUAL (2002-2007)

Universidad Complutense de Madrid

EXPERIENCIA

DESARROLLO APP MÓVIL (2023 - actualmente)

Dropme Carpool

Colaboración para ayudar a la mejora de la app móvil.

DISEÑADORA GRÁFICA (2012-2022)

Reon!:

- Organización y creación de diferentes animaciones con After Effects, Photoshop e Illustrator.
- Comunicación con los diferentes departamentos
- Realización de diferentes plantillas para la automatización de gráficos, para lograr la mejor optimización del departamento.

CONTROL DE CALIDAD (2008-2012)

CatenonBoi Media Global Solutions

- * Control de calidad de publicidades y promociones.
- Envío a los diferentes centros de emisión.
- ❖ Contacto entre diferentes departamentos y diferentes países.

TÉCNICO EN VIDEOTECA (2007-2008)

Molinare

 Organización, clasificación y distribución de material video gráfico

APTITUDES TÉCNICAS

HTML CSS JAVASCRIPT FRONT-END ANGULAR REACT JS NODE JS MYSQL BACK-FND MONGO DB PHP SYMFONY POSTMAN LIGHTROOM Ps LrC Ae PHOTOSHOP **DISEÑO** AFTER EFFECTS **ILLUSTRATOR**



INGLÉS — Nivel Medio (B2)